【裁判字號】    99,易,3013
【裁判日期】    991217
【裁判案由】    侵占
【裁判全文】
臺灣板橋地方法院刑事判決              99年度易字第3013號
公  訴  人  臺灣板橋地方法院檢察署檢察官
被      告  鄭詠憲
上列被告因侵占案件，經檢察官提起公訴（99年度偵字第24801
號），被告於準備程序進行中就被訴事實為有罪之陳述，本院合
議庭裁定由受命法官獨任進行簡式審判程序並判決如下：
    主  文
鄭詠憲意圖為自己不法之所有，而侵占對於業務上所持有之物，
處有期徒刑陸月，如易科罰金，以新臺幣壹仟元折算壹日。緩刑
貳年，並應自民國壹佰年壹月起至陸月止，於每月拾日向耀宏儀
器廠有限公司支付新臺幣壹萬元之損害賠償；並應於同年柒月拾
日向耀宏儀器廠有限公司支付新臺幣壹萬貳仟元之損害賠償。
    事  實
一、鄭詠憲係址設臺北縣土城市○○街59巷11號「耀宏儀器廠有
    限公司」（下稱耀宏公司）之司機，負責送貨並收款之事項
    ，為從事業務之人。其於民國99年8 月11日，本應將附表編
    號1 至3 所示之貨物送至附表編號1 至3 所示之客戶，並向
    渠等收取如附表編號1 至3 所示之貨款後繳回公司，詎鄭詠
    憲竟意圖為自己不法所有之侵占犯意，利用上開負責送貨及
    代收貨款之機會，接續將其所持有貨款合計新臺幣（下同）
    72,000元，以變易持有為所有之意思，侵占入己後，旋即逃
    匿無蹤，俟耀宏公司向鄭詠憲催款無著，始悉上情。
二、案經臺北縣政府警察局土城分局移送臺灣板橋地方法院檢察
    署檢察官偵查起訴。
    理  由
一、按除被告所犯為死刑、無期徒刑、最輕本刑為3 年以上有期
    徒刑之罪或高等法院管轄第一審案件者外，於前條第1 項程
    序進行中，被告先就被訴事實為有罪之陳述時，審判長得告
    知被告簡式審判程序之旨，並聽取當事人、代理人、辯護人
    及輔佐人之意見後，裁定進行簡式審判程序，刑事訴訟法第
    273 條之1 第1 項定有明文。本件被告臺北縣樹林市○○路
    ○ 段所犯刑法第336 條第2 項之業務侵占罪，非屬最輕本刑
    為3 年以上有期徒刑之罪，且被告鄭詠憲於本院99年12月3
    日準備程序進行中，已就被訴之事實為有罪之陳述，經審判
    長告知被告簡式審判程序之旨後，被告及公訴人均同意改依
    簡式審判程序審理，本院合議庭乃依上揭規定，裁定本件由
    受命法官獨任進行簡式審判程序，合先敘明。
二、上揭犯罪事實，業經被告鄭詠憲於本院審理時坦認不諱（見
    本院卷第20頁反面），核與證人即告訴代理人楊薇齡於警詢
    及偵訊時證述之情節相符（見臺灣板橋地方法院檢察署99年
    度偵字第24801 號偵查卷第4 、5 頁及第19、20頁），並有
    耀宏公司99年8 月11日出貨單3 紙、被告99年8 月份出勤表
    1 紙在卷可資佐證（見臺灣板橋地方法院檢察署99年度偵字
    第24801 號偵查卷宗第11-1頁至第13頁），足認被告自白與
    事實相符，本件事證明確，犯行洵堪認定。
三、核被告鄭詠憲所為，係犯刑法第336 條第2 項之業務侵占罪
    。又被告侵占其業務上所持有如附表所示貨款之各行為，係
    在密切接近之時、地實施，且係持續基於同一犯罪動機而接
    續為之。是被告上開所為，係在其同一犯罪計畫中所為，行
    為方式亦屬相同，堪認係基於單一犯意接續所為，在刑法評
    價上，以視為數個舉動之接續施行，而包括於一行為予以評
    價，並論以接續犯之一罪。爰審酌被告正值青壯年，竟未思
    循正當方式獲取財物，反貪圖一時私利而侵占業務上所持有
    並應繳交耀宏公司之貨款，迄今未賠償該公司之損失，惟其
    犯後尚知坦承犯行，態度尚佳等一切情狀，量處如主文所示
    之刑，並諭知易科罰金之折算標準。又被告前未曾因故意犯
    罪受有期徒刑以上刑之宣告，此有臺灣高等法院被告前案紀
    錄表在卷可參，被告經此偵審教訓，信已足收警惕之效，應
    無再犯之虞，本院認其宣告之刑之暫不執行為適當，爰依法
    諭知緩刑2 年，並依刑法第74條第2 項第3 款之規定，命被
    告應自100 年1 月起至同年6 月止，於每月10日將1 萬元匯
    入耀宏公司於臺灣中小企業銀行土城分行帳號（帳戶：耀宏
    儀器廠有限公司；帳號：000-000-00000 號）；並於同年7
    月10日以前開方式將12,000元匯入該公司之前開帳戶內，而
    賠償耀宏公司之損害，以其自新，並觀後效。
據上論斷，應依刑事訴訟法第273 條之1 第1 項、第299 條第1
項前段，刑法第336 條第2 項、刑法第41條第1 項前段、第74條
第1 項第1 款、第2 項第3 款，刑法施行法第1 條之1 第1 項、
第2項前段，判決如主文。
本案經檢察官李巧菱到庭執行職務。
中    華    民    國    99    年    12    月    17    日
                  刑事第十四庭  法  官  傅明華
上列正本證明與原本無異。
如不服本判決，應於判決送達後10日內敘明上訴理由，向本院提
出上訴狀 (應附繕本) ，上訴於臺灣高等法院。其未敘述上訴理
由者，應於上訴期間屆滿後20日內向本院補提理由書「切勿逕送
上級法院」。
                                書記官  蔡一如
中    華    民    國    99    年    12    月    17    日
附錄本案論罪科刑法條全文：
中華民國刑法第336條
（公務公益侵占罪、業務侵占罪）
對於公務上或因公益所持有之物，犯前條第1 項之罪者，處1 年
以上7 年以下有期徒刑，得併科5 千元以下罰金。
對於業務上所持有之物，犯前條第1 項之罪者，處6 月以上5 年
以下有期徒刑，得併科3 千元以下罰金。
前2 項之未遂犯罰之。
附表：
┌──┬──────┬──────┬──────┬────┬────┐
│編號│客戶名稱    │收款日期    │出貨物品    │應收金額│侵占金額│
├──┼──────┼──────┼──────┼────┼────┤
│  1 │吳國正      │99年8 月11日│紫外線殺菌燈│22,000元│22,000元│
│    │            │            │座（多角度）│        │        │
│    │            │            │1台。       │        │        │
├──┼──────┼──────┼──────┼────┼────┤
│  2 │新視界實業有│99年8 月11日│電動醫療床（│38,500元│38,500元│
│    │限公司      │            │四片式欄杆）│        │        │
│    │            │            │1 台、平面床│        │        │
│    │            │            │墊弧角193 ×│        │        │
│    │            │            │90×8cm1張。│        │        │
├──┼──────┼──────┼──────┼────┼────┤
│  3 │平安豪實業有│99年8 月11日│電動居家床（│11,500元│11,500元│
│    │限公司      │            │單馬達）1 台│        │        │
│    │            │            │、鋁合金（雙│        │        │
│    │            │            │開）護欄1組 │        │        │
│    │            │            │、耐久床墊  │        │        │
│    │            │            │11cm1 張。  │        │        │
├──┴──────┴──────┴──────┼────┼────┤
│       合       計       金        額         │72,000元│72,000元│
└───────────────────────┴────┴────┘

司法院資訊處製作；財團法人民間司法改革基金會備份。
